# 公司厨房设备和招待用房间设备计提的折旧及装修款计入哪个会计税目

提问人：yjhly2011 时间：2023-05-23 18:10:19
大家好，公司最近装修了新的办公室，其中有一间为招待间，放有圆形餐桌、点歌等设备，另有一个厨房，里面安装有各种厨具等，在这两个空间内，我想将其中的 2000 元以上的设备计入固定资产并计提折旧，其他的费用列入“长期待摊费用-装修费”并在租赁合同期限内按月平均摊销， 1 、请问这样处理是否恰当，对于上述折旧费和摊销费在计提折旧和摊销时计入哪个会计税目，是销售费用或管理费用中的业务招待费吗？
2 、如果公司聘用厨师，那么厨师的工资计入哪个会计科目？
3 、再有，如果厨师还做员工餐，员工用餐时付费，那么于对公司购买的食材、收取员工的用餐款如何进行账务处理
谢谢！

回答人：chenyiwei
1 、理论上都应确认为固定资产，但对其中单位价值较小且无法合理拆分的部分确认为长期待摊费用也可以接受。
2 、厨师工资计入管理费用处理。
3 、可考虑是否符合《关于企业加强职工福利费财务管理的通知》（财企[2009]242号）规定的职工福利费范围。

提问人：yjhly2011 时间：2023-05-26 19:52:03
谢谢陈版主的回复，
1 、是的，无论哪个装修区域，单位价值达到固定资产的要求都应计入固定资产进行核算。如果是纯办公区域，收于装修事项，计入固定资产计提的折旧和计入长期待摊费用后摊销的费用应计入销售费用（或管理费用）的二级税目“折旧费”，以及销售费用（或管理费用）的二级税目“装修摊销费”。但是对于厨房和招待间里形成的固定资产和长期待摊费用，之后计提的折旧和摊销，不知道应该计入哪个会计税目，请陈版主指点，谢谢 3 、财企[2009]242号《关于企业加强职工福利费财务管理的通知》，开头部分：党中央有关部门，国务院各部委、各直属机构，全国人大常委会办公厅，全国政协办公厅，解放军总后勤部，武警总部，各省、自治区、直辖市、计划单列市财政厅（局），新疆生产建设兵团财务局，各中央管理企业：
请问这个文件适用于一般企业吗（感觉是颁发给行政机关和央企的），谢谢

回答人：chenyiwei
一般计入“管理费用——折旧费、长期待摊费用摊销”等处理。如果是专设的销售部门办公室内的此类设施的摊销、折旧则是计入销售费用。